臺灣高等法院臺中分院刑事裁定　
110年度聲字第2978號
聲  請  人  臺灣高等檢察署臺中檢察分署檢察官     
受  刑  人  陳家鑫（原名陳振榮）   





上列聲請人因受刑人數罪併罰有二裁判以上，聲請定其應執行之
刑（聲請案號：110年度執聲字第1354號），本院裁定如下：
    主  文
陳○○犯如附表所示各罪所處之刑，應執行有期徒刑貳年陸月。
    理  由
一、聲請意旨略以：受刑人陳○○因詐欺等數罪，先後經判決確定
    如附表。數罪中雖有刑法第50條第1項但書所列情形，惟受
    刑人已請求檢察官聲請定應執行刑，有臺灣南投地方檢察署
    110年11月22日刑法第50條第1項但書案件是否請求定應執行
    刑調查表足稽，應依刑法第50條第2項、第53條、第51條第5
    款規定，定其應執行之刑。爰依刑事訴訟法第477條第1項聲
    請裁定等語。
二、按行為後法律有變更者，適用行為時之法律，但行為後之法
    律有利於行為人者，適用最有利於行為人之法律，刑法第2
    條第1項定有明文。次裁判確定前犯數罪，其中一罪在新法
    施行前者，依刑法第51條定應執行刑時，亦應為新舊法比較
    ，依修正後刑法第2條第1項規定，適用最有利於行為人之法
    律（最高法院民國95年5月23日第8次刑事庭會議決議參照）
    。本案受刑人所犯如附表編號1、2所示犯行後，刑法業於94
    年2月2日修正公布，並自95年7月1日施行。修正後刑法第51
    條第5款規定：數罪併罰，分別宣告其罪之刑，宣告多數有
    期徒刑者，於各刑中之最長期以上，各刑合併之刑期以下，
    定其刑期，但不得逾30年；修正前刑法第51條第5款則規定
    ：數罪併罰，分別宣告其罪之刑，宣告多數有期徒刑者，於
    各刑中之最長期以上，各刑合併之刑期以下，定其刑期，但
    不得逾20年；是比較結果，以修正前之規定較有利於受刑人
    ，惟刑法第50條業於102年1月23日修正公布，並自同年月25
    日施行。修正前刑法第50條規定：裁判確定前犯數罪者，併
    合處罰之。而修正後刑法第50條第1項規定：裁判確定前犯
    數罪者，併合處罰之。但有下列情形者，不再此限。⒈得易
    科罰金之罪與不得易科罰金之罪。⒉得易科罰金之罪與不得
    易服社會勞動之罪。⒊得易服社會勞動之罪與不得易科罰金
    之罪。⒋得易服社會勞動之罪與不得易服社會勞動之罪；第2
    項則規定：前項但書情形，受刑人請求檢察官聲請定應執行
    刑者，依第51 條規定定之。經比較結果，於同時有得易科
    罰金、得易服社會勞動、不得易刑處分之情形，符合裁判確
    定前犯數罪之規定者，舊法一律應併合處罰，致原得易科罰
    金、易服社會勞動之刑，喪失得易刑處分之利益，而新法原
    則上不得併合處罰，然容許受刑人請求檢察官聲請定執行刑
    ，因本件依法尚不得判至有期徒刑20年或30年，是整體比較
    結果，仍以修正後之現行法對被告較為有利，是本件自應適
    用較有利於受刑人之現行刑法定其應執行之刑。
三、經查，本件受刑人因犯如附表所示數罪，經本院判處如附表
    所示之刑，均已確定在案，有各該刑事判決、臺灣高等法院
    被告前案紀錄表在卷可稽。而受刑人犯如附表編號1所示之
    罪，為得易科罰金之罪，犯如附表編號2所示之罪，則為不
    得易科罰金之罪，本件自屬刑法第50條第1項但書之情形。
    惟受刑人就上開數罪已請求檢察官聲請定應執行刑，有臺灣
    南投地方檢察署110年11月22日刑法第50條第1項但書案件是
    否請求定應執行刑調查表附卷為憑，此已合於刑法第50條第
    2項之規定；茲檢察官聲請就受刑人所犯如附表所示各罪所
    處之有期徒刑定其應執行之刑，本院審核認聲請為正當，應
    定其應執行之刑。爰依前揭法條規定，並按最高法院110年
    度台抗大字第489號裁定意旨，為保障受刑人之程序利益，
    於裁定前，函詢受刑人對本件定應執行刑案件之意見，受刑
    人則回覆稱：無意見等語，此有受刑人回覆之陳述意見調查
    表在卷可參，兼衡附表所示各罪之犯罪時間、罪質以及定應
    執行刑之限制加重原則，兼顧刑罰衡平之要求及矯正受刑人
    之目的，在未逾越外部界限之限度內，及比例原則、責罰相
    當原則等自由裁量權之內部性界限等情，而為整體評價後，
    爰依刑事訴訟法第477條第1項，刑法第2條第1項但書、第50
    條第2項、第53條、刑法第51條第5款，裁定如主文。
中　　華　　民　　國　　110 　年　　12　　月　　8 　　日
             刑事第九庭   審判長法　官　紀  文  勝
                                法　官　賴  妙  雲
                                法　官　姚　勳　昌
以上正本證明與原本無異。
如不服本裁定，應於收受送達後五日內向本院提出抗告書狀(須
附繕本)。因疫情而遲誤不變期間，得向法院聲請回復原狀。  
                                書記官  溫  尹  明

中　　華　　民　　國　　110 　年　　12　　月　　8 　　日
附表：受刑人陳○○定應執行之刑案件一覽表
編號  1 2  罪名  偽造文書 常業詐欺  宣告刑  有期徒刑6月      減為有期徒刑3月  有期徒刑2年4月  犯罪日期  92.5.28     92.3.10-92.4.28      92.7.25-92.9.5     92.9.12-92.10.14     92.7.28-92.7.30   偵查（自訴）機關年度案號  南投地檢93年度偵字第94號 南投地檢93年度偵字第94號  最後事實審 法院  中高分院 中高分院   案號 93年度金上訴字第1411號 99年度重金上更二字第116 號   判決日期 95.10.11 101.3.8  確定判決 法院 最高法院 最高法院   案號 96年度台上字第4079號 101年度台上字第3410號   判決確定日期 96.7.26 101.7.5  是否為得易科罰金之案件             是 否  備註  南投地檢97年度執減更字第64號 南投地檢101年度執字第1551號